【裁判字號】    98,台上,948
【裁判日期】    980527
【裁判案由】    履行契約
【裁判全文】
最高法院民事裁定              九十八年度台上字第九四八號
上  訴  人  丁○○
            戊○○
            己○○
            庚○○
共      同
訴訟代理人  邱奕澄律師
被 上訴 人  甲○○
            乙○○
                    號
            丙  ○
上列當事人間請求履行契約事件，上訴人對於中華民國九十八年
三月十八日台灣高等法院判決（九十七年度上字第二六八號），
提起上訴，本院裁定如下：
    主  文
上訴駁回。
第三審訴訟費用由上訴人負擔。
    理  由
按上訴第三審法院，非以原判決違背法令為理由，不得為之。又
提起上訴，上訴狀內應記載上訴理由，其以民事訴訟法第四百六
十九條所定事由提起第三審上訴者，應於上訴狀內表明：原判決
所違背之法令及其具體內容、暨依訴訟資料合於該違背法令之具
體事實。其依同法第四百六十九條之一規定提起上訴者，並應具
體敘述為從事法之續造、確保裁判之一致性或其他所涉及之法律
見解具有原則上重要性之理由。同法第四百六十七條、第四百七
十條第二項分別定有明文。而依同法第四百六十八條規定，判決
不適用法規或適用不當者，為違背法令；依同法第四百六十九條
規定，判決有該條所列各款情形之一者，為當然違背法令。是當
事人提起第三審上訴，如合併以同法第四百六十九條及第四百六
十九條之一之事由為上訴理由時，其上訴狀或理由書應表明該判
決所違背之法令條項，或有關判例、解釋字號，或成文法以外之
習慣或法理等及其具體內容，暨係依何訴訟資料合於該違背法令
之具體事實，並具體敘述為從事法之續造、確保裁判之一致性或
其他所涉及之法律見解具有原則上重要性之理由。如未依上述方
法表明，或其所表明者與上開法條規定不合時，即難認為已合法
表明上訴理由，其上訴自非合法。本件上訴人對於原判決提起第
三審上訴，雖以該判決違背法令為由，惟核其上訴理由狀所載內
容，係就原審取捨證據、認定事實及解釋契約之職權行使所論斷
：系爭坐落宜蘭縣宜蘭市○○段一三一、一三三、一三四、一八
七、四五○之二、八七三及八七四地號土地（下稱稱爭土地）早
經被上訴人之被繼承人陳貴、陳玉成及羅林麵之被繼承人陳（林
）秋木等三兄弟共同行使收取租金之權利，嗣兩造就系爭土地亦
有輪流收取租金、分別繳納稅款、分配部分土地徵收補償費及所
售價金之情形，且上訴人已給付被上訴人土地徵收補償款之數額
近全數之五分之二比例，足見系爭不動產共有契約為真正。則被
上訴人主張依系爭契約之約定，應按上訴人持分五分之三、被上
訴人甲○○持分五分之一、被上訴人乙○○、丙○二人持分五分
之一之比例，分配系爭土地徵收補償費及出售價金，即非無據。
從而，被上訴人依系爭契約及繼承之法律關係，請求上訴人連帶
給付被上訴人甲○○新台幣（下同）一百十四萬九千零二十九元
本息，被上訴人乙○○、丙○各五十七萬四千五百一十五元本息
，為有理由等情，指摘為不當，並就原審命為辯論及已論斷者，
泛言謂為違法，而非表明該判決所違背之法令及其具體內容，暨
依訴訟資料合於該違背法令之具體事實，更未具體敘述為從事法
之續造、確保裁判之一致性或其他所涉及之法律見解具有原則上
重要性之理由，難認其已合法表明上訴理由。依首揭說明，應認
其上訴為不合法。
據上論結，本件上訴為不合法。依民事訴訟法第四百八十一條、
第四百四十四條第一項、第九十五條、第七十八條，裁定如主文
。
中    華    民    國  九十八  年    五    月  二十七  日
                      最高法院民事第六庭
                          審判長法官  朱  建  男
                                法官  顏  南  全
                                法官  林  大  洋
                                法官  沈  方  維
                                法官  王  仁  貴
      本件正本證明與原本無異
                                      書  記  官
中    華    民    國  九十八  年    六    月    九    日
                                                      Ｑ


司法院資訊處製作；財團法人民間司法改革基金會備份。
